臺灣士林地方法院交通事件裁定　　　　　　　　　　九十一年度交聲字第二二七號
　　原處分機關　臺北巿交通事件裁決所
　　異 議 人即　甲○○
　　受處分人
右列受處分人因違反道路交通管理處罰條例案件，對於臺北市交通事件裁決所九十一
年二月四日所為之處分 (原處分案號：北市裁三字第駕裁二二─ＡＢＷ四四九八二四
號)，聲明異議，本院裁定如左：
    主  文
異議駁回。
    理  由
一、處分意旨略以：異議人即受處分人甲○○於民國九十年十二月二十九日十五時三
    十五分許，駕駛車牌號碼ＤＺ─四五０七號自小客車在台北市○○○○段四五五
    巷、景文街口經警攔停舉發紅燈右轉（西轉南）違規，依違反道路交通管理處罰
    條例第五十三條規定，處罰鍰新台幣（下同）二千七百元，並依同條例第六十三
    條第一項第三款規定，記違規點數三點。
二、異議意旨略以：異議人於九十年十二月二十九日下午三時三十五分許，駕駛車號
    ＤＺ─四五０七號自小客車由羅斯福路六段四五五巷右轉景文街口，係綠燈才右
    轉，且事後至現場查看，該處黃燈才二秒，且警員係在離街口二百五十公尺處取
    締，是其指異議人紅燈右轉，應有誤差云云
三、經查證人即本件之舉發員警黃祺舜到庭證稱於九十年十二月二十九日下午，伊與
    同事許崇誠二人在距羅斯福四五五巷與景文街口約一百公尺處之台北市○○街景
    美國小前執行路檢勤務，該景文街係直線道路，當天天氣晴朗，約下午三時三十
    五分許，當時景文街南、北向車道係綠燈約二十秒左右，伊與同事許崇誠即見異
    議人駕駛車號ＤＺ─四五０七號由羅斯福路六段四五五巷違規右轉景文街，當時
    渠等攔停，並告訴異議人違規右轉，異議人一直辯稱沒有闖紅燈，伊即出示錄音
    機表示要錄音，異議人才拿出駕照、行照，當伊填寫告發單時，異議人表示剛才
    在找新店中正路可能沒注意到號誌，並問罰鍰多少錢，伊表示二千七百元，異議
    人即表示是否可以開其他違規之項目，伊以公務員不得偽造文書拒絕，異議人另
    提出市政府工作證，表示同樣是市政府之員工，何必如此硬，伊不予理會繼續開
    罰單，異議人則說伊說話何必大聲，伊表示因要錄音才說話大聲，伊事後亦依規
    定填寫巡邏工作紀錄簿等語（本院九十一年三月二十七日調查筆錄），訊之異議
    人亦坦承當日警員有告知要錄音，渠有告知警員渠是市政府員工，渠有問警員中
    正路如何走，亦有問警察要開多少，他表示二千七百元，渠表示他們係為了作績
    效，請他開別的，渠認了，但警員不肯，因渠不是通緝犯，警員對其講話太大聲
    等語（本院九十一年三月二十七日調查筆錄），顯見證人黃祺舜所證非虛，且有
    證人黃祺舜與同事許崇誠之九十年十二月二十九日十五時至十七時之巡邏工作紀
    錄簿影本在卷可資參佐，復有異議人之台北市政府工務局公園路燈管理處之服務
    證件影本一份在卷可稽，堪認證人黃祺舜所證異議人紅燈右轉屬實，異議人指係
    綠燈右轉殊無足採。按道路交通管理處罰條例第五十三條規定汽車駕駛人，行經
    有燈光號誌管制之交岔路口闖紅燈者，處新台幣一千八百元以上五千四百元以下
    罰鍰，又同條例第六十三條第一項第三款規定汽車駕駛人，違反第五十三條情形
    者，記違規點數三點。原處分機關據以援引上開規定，裁處異議人二千七百元，
    並記違規點數三點，並無不當。本件異議為無理由，應予駁回。
三、據上論斷，應依道路交通案件處理辦法第十九條，裁定如主文。
中      華      民      國      九十一      年    三    月    二十九    日
                                臺灣士林地方法院交通法庭
                                          法  官  杜  惠  錦
右正本證明與原本無異
如不服本裁定應於送達後五日內向本院提出抗告狀
                                          書記官  廖  學  應
中      華      民      國      九十一      年    四    月      三      日
